【裁判字號】    97,上訴,1008
【裁判日期】    970924
【裁判案由】    妨害性自主
【裁判全文】
臺灣高等法院高雄分院刑事判決        97年度上訴字第1008號
上  訴  人  臺灣高雄地方法院檢察署檢察官
上  訴  人
即  被  告  甲○○
選任辯護人  王伊忱律師
            陳景裕律師
            鄭美玲律師
上列上訴人因被告妨害性自主案件，不服臺灣高雄地方法院95年
度訴字第4298號民國97年4 月24日第一審判決（起訴案號：臺灣
高雄地方法院檢察署95年度偵字第16778 號），提起上訴，本院
判決如下：
    主  文
原判決撤銷。
甲○○對未滿十四歲之女子犯強制性交罪，處有期徒刑柒年貳月
，並應於刑之執行前，令入相當處所，施以治療，其期間至治癒
為止，但最長不得逾年。
    事  實
一、甲○○與其於後述行為時尚未滿14歲之代號0000-0000 號女
    子（民國91年8 月出生，真實姓名年籍詳卷，下稱A 女）之
    祖母原為同事關係。95年3 月29日中午12時許（起訴書誤載
    為95年3 月30日中午12時30分許），A 女之祖母攜同A 女至
    其友人丙○○位於高雄市○○區○○街135 巷2 號之住處打
    麻將，因到場之牌友共有5 人，甲○○遂主動退出牌局，詎
    其竟萌生色念，明知A 女係未滿14歲之女子，竟基於對A 女
    為強制性交之犯意，以帶A 女出外遊玩為藉口，騎乘機車將
    A 女載至其位於高雄市○○區○○街37巷2 號之住處內，脫
    去A 女之內褲，親吻A 女之耳朵、胸部及下體等處，並進而
    以手指、眼鏡及吸管等物插入A 女之性器，而以此等違反A
    女意願之方法，對A 女強制性交得逞，嗣因A 女感覺疼痛，
    並哭喊：「不要」等語，甲○○始行住手。嗣於當日傍晚，
    因A 女向其母親表示下體疼痛，經其母追問，始悉上情。
二、案經A 女訴由高雄市政府警察局楠梓分局移送臺灣高雄地方
    法院檢察署檢察官偵查起訴。
    理  由
壹、證據能力方面：
一、A 女於警詢之陳述部分：
  (一)按被告以外之人於檢察事務官、司法警察官或司法警察調查
    中所為之陳述，與審判中不符時，其先前之陳述具有較可信
    之特別情況，且為證明犯罪事實存否所必要者，得為證據，
    刑事訴訟法第159 條之2 定有明文。是被告以外之人於檢察
    事務官、司法警察（官）調查時所為之陳述，屬傳聞證據，
    依刑事訴訟法第159 條規定，本無證據能力，必具備「特信
    性」及「必要性」二要件，始例外得適用同法第159 條之2
    規定，認有證據能力，得採為證據。而所謂「具有較可信之
    特別情況」（即「特信性」），係指其陳述係在特別可信為
    真實之情況下所為者而言。例如被告以外之人出於自然之發
    言、臨終前之陳述，或違反自己利益之陳述等特別情形均屬
    之。蓋被告以外之人在類此特別情況下所為之陳述，就通常
    而言，其虛偽之可能性偏低，可信之程度較高，若該項陳述
    為證明犯罪事實存否所必要，依上開規定，自得構成傳聞法
    則之例外，而承認其證據能力。又所謂「必要性」要件，必
    須該陳述之重要待證事實部分，與審判中之陳述有所不符，
    包括審判中改稱忘記、不知道等雖非完全相異，但實質內容
    已有不符者在內，且該審判外之陳述，必為證明犯罪之待證
    事實存在或不存在所不可或缺，二者兼備，始足當之。故此
    所謂「為證明犯罪事實存否所必要者」，既必須達不可或缺
    之程度，自係指就具體個案案情及相關卷證判斷，為發現實
    質真實目的，認為除該項審判外之陳述外，已無從再就同一
    供述者，取得與其上開審判外陳述之相同供述內容，倘以其
    他證據代替，亦無從達到同一目的之情形而言（最高法院94
    年度臺上字第5490號、95年度臺上字第4414號判決意旨參照
    ）。
  (二)查證人即被害人A 女於警詢所為之供述，具有被告以外之人
    書面陳述之性質，屬傳聞證據，而其於警詢時對於遭上訴人
    即被告（下稱被告）甲○○強制性交之時間、方式、情狀、
    被告之性徵等關於本件犯罪事實之重要情節均能詳細描述，
    此業經原審勘驗A 女之警詢錄影光碟無訛，並製有勘驗筆錄
    在卷（見原審卷第35至42頁）；然A 女於原審審理時對於檢
    察官詰問其是否見過被告裸體或是否遭被告擁抱、親吻等問
    題，則均答以「沒有」等語，顯見A 女於警詢時陳述之重要
    待證事實部分，與審判中之陳述已有所不符。本院審酌本件
    案發之時，A 女年僅3 歲餘，智識尚不成熟，依一般經驗，
    對於其所見聞之事，應僅具直接陳述之能力，尚無法對其所
    見聞之事加以增刪、修飾或添加個人意見，且依案發當時之
    情形，A 女係於案發翌日（即同月30日）立即接受警方詢問
    ，距案發之時，時間尚稱短暫，其記憶應較為清晰且不致遺
    忘，又A 女於陳述時，亦無任何被不當導引之情，亦有上開
    錄影光碟勘驗筆錄在卷可稽（見原審卷第35至42頁、第142
    至145 頁），爰認A 女在類此特別情況下所為之陳述，就通
    常而言，其虛偽之可能性偏低，可信之程度較高，具有「具
    有較可信之特別情況」。又本件案發當時僅有被告及A 女在
    場，並無其他證人在場與聞，是A 女之證言對於本件犯罪事
    實而言，自具有其關鍵之重要性。本院復審酌案發時A 女因
    年歲尚幼，智力尚未發展完成，記憶力較一般成年人相去甚
    遠，倘若時日久遠，則其就其所見聞之事，勢必無從清楚記
    憶，而本件自案發迄今已逾2 年餘，A 女就其於案發時所見
    聞之事，應已無法清楚記憶，是為發現實質真實之目的，應
    認除A 女於警詢時之陳述外，已無從再就同一供述者，取得
    與其上開審判外陳述之相同供述內容，亦無其他證據足以替
    代，是A 女於警詢時之供述確符合「為證明犯罪事實存否所
    必要者」，亦不待言。綜上所述，A 女於警詢時之供述，雖
    與審判中不符，然其既具有較可信之特別情況，且為證明犯
    罪事實存否所必要者，依上開刑事訴訟法第159 條之2 規定
    ，自得為證據。
二、高雄市政府警察局高市警鑑字第0950066074號測謊鑑定書部
    分：
    按測謊鑑定究竟有無證據能力，刑事訴訟法並無明文規定，
    惟實務上，送鑑單位依刑事訴訟法第208條第1項規定，囑託
    相關機關為測謊檢查，受囑託機關就檢查結果，以該機關名
    義函覆原囑託之送鑑單位，該測謊檢查結果之書面報告，即
    係受囑託機關之鑑定報告，該機關之鑑定報告，形式上若符
    合測謊基本程式要件，包括：經受測人同意配合，並已告
    知得拒絕受測，以減輕受測者不必要之壓力。測謊員須經
    良好之專業訓練與相當之經驗。測謊儀器品質良好且運作
    正常。受測人身心及意識狀態正常。測謊環境良好，無
    不當之外力干擾等要件，即賦予證據能力，非謂機關之鑑定
    報告書當然有證據能力。具上述形式之證據能力者，始予以
    實質之價值判斷，必符合待證事實需求者，始有證明力（最
    高法院95年度臺上字第685 號判決意旨參照）。本院詳繹前
    開鑑定報告之內容，業已針對鑑定儀器、方法、程序、受鑑
    定人鑑定時之身心及意識狀態鑑定結果詳為記載，並簡述鑑
    定人之資格與學經歷、及附具被告同意接受測謊之具結書等
    資料，核與前述鑑定之形式要件並無不合，是該測謊鑑定書
    自具有證據能力。
三、A 女之母及祖母於警詢之陳述部分：
    按被告以外之人於審判外之言詞或書面陳述，除法律有規定
    外，不得作為證據，刑事訴訟法第159 條第1 項定有明文。
    是以被告以外之人於審判外之言詞或書面，即屬傳聞證據，
    因有悖法院直接審理及言詞審理之精神，妨礙當事人之反對
    詰問權，影響程序正義之實現，除法律別有規定外，原則上
    不具證據能力。查證人即A 女之母及祖母於警詢所為之陳述
    ，既屬傳聞證據，且無刑事訴訟法第159 條之2 、之3 、之
    5 之例外得為證據之情事，依諸前揭刑事訴訟法第159 條第
    1 項之規定，自無證據能力。
四、本案其餘證據之證據能力：
    另本件檢察官、辯護人及被告於本院準備程序時，就原審判
    決所引用各項證據（含傳聞證據、非傳聞證據及符合法定傳
    聞法則例外之證據）之證據能力，除有爭執之上開部分外，
    餘均同意具有證據能力（見本院卷第34至35頁），本院認除
    上開爭執部分已敘明如上外，其他卷附具有傳聞證據性質之
    證據，並無任何違法取證之不適當情形，以之作為證據使用
    係屬適當，自得採為認定事實之證據。
貳、實體方面：    
一、訊據被告甲○○固坦承於上開時、地搭載斯時未滿14歲之A
    女外出之事實，然矢口否認有對A 女為強制性交之犯行，辯
    稱：伊當日係將A 女載至友人乙○○家中玩耍，並未將A 女
    載至伊位於高雄市○○區○○街37巷2 號之住處，亦未對A
    女為性交，至A 女下體之傷勢，可能係洗澡時所造成，與伊
    並無關云云。經查：
  (一)被告確有於其住處，脫去A 女之內褲，親吻A 女之耳朵、胸
    部及下體等處，並進而以手指、眼鏡及吸管等物，插入A 女
    性器之事實，業據證人A 女於95年3 月30日警詢中證稱：被
    告於昨日（即95年3 月29日）載伊外出後，曾將伊褲子脫下
    ，撫摸伊並親吻伊之性器，又以手指、眼鏡及吸管等物插入
    伊之性器（即A 女所稱尿尿的地方），被告下體亦曾射出白
    色類如鼻涕般之黏稠狀液體，之後被告即以溼紙巾擦拭，伊
    亦曾見到被告之陰毛及性器（即A 女所稱之「毛毛」及「鳥
    鳥」）等語（以上均由A 女口述，並搭配A 女指認性侵娃娃
    作出動作，見原審卷第35至40頁、第142 至144 頁勘驗筆錄
    ）。本院審酌A 女係91年8 月出生之人，有代號與真實姓名
    對照表在卷可稽（置於偵卷第2 頁證物袋內），其於本件案
    發之時，年僅3 歲餘，心智發展尚未成熟，對於男子性徵及
    生理反應應無所知，惟其竟不僅能明確指出遭被告性侵之方
    式、情狀及被告之性徵，甚就男性精液之樣態，亦能描述貼
    切，顯見A 女上揭所述，應係其親身經歷無訛。再者，幼兒
    天性純真，對人之感情、好惡甚為單純且直接，簡言之，如
    其認某人對其好，即會喜愛並樂於接近該人，如其認某人對
    其不好，即會拒絕接近該人或拒絕與之交往，此為一般社會
    大眾所知之事。然而觀之本案，A 女於本件案發前，尚願意
    搭乘被告之機車一同外出遊玩，然於案發後，當社工人員詢
    以「妳再看到阿義阿公（指被告），妳會不會害怕？」、「
    妳還要不要給他載？」等語，A 女係明確回答「會怕」、「
    不要讓他載」等語，甚至點頭贊同社工人員所詢之「阿公有
    沒有壞壞？要不要把阿公抓起來？」等話語，顯然自被告搭
    載A 女返回發生本案後，A 女即將被告自喜愛或願意接受之
    人物，轉列為對伊不友善且欺負伊之人物，始不願再隨之外
    出，甚且希望能將被告抓起來，而A 女之所以於如此短暫之
    時間內，即對被告之態度有如此大之轉變，應係肇因於被告
    搭載A 女外出時，曾對A 女做出某些使A 女身、心感覺不悅
    之舉動，實堪認定。復參以A 女是日與被告外出返家後，其
    雙側小陰唇內側確有擦傷紅腫之傷害，有受理疑似性侵害事
    件驗傷診斷書1 紙在卷可稽（置於偵卷第2 頁證物袋內）乙
    節，更足認A 女之言，應非無稽。此外，此案件經檢察官送
    請高雄市政府警察局對被告做測謊鑑定，經鑑定機關對被告
    之測謊反應圖譜進行綜合分析、比對研判後，認被告對於「
    你有沒有用手指插入『A 女』的下體？」、「你有沒有用眼
    鏡插入『A 女』的下體？」、「你有沒有用吸管插入『A 女
    』的下體？」等問題之答覆「沒有」，均呈不實反應，亦有
    該局95年9 月25日高市警鑑字第09500660 74 號測謊鑑定書
    1 份存卷可憑（見偵卷第16至21頁），益徵A 女上揭所言，
    應與事實相符，足堪採信。
  (二)被告雖辯稱：依當日伊載A 女外出的時間及去過的地點來看
    ，伊根本沒有足夠的時間可以性侵A 女云云，並舉證人乙○○為證。然據證人乙○○於原審證稱：伊並不知道被告對A
    女為不當行為是哪一天，被告曾在中午時分，載A 女到伊家
    中與伊的孫子一起玩，並在伊家中停留約10幾分鐘，至於被
    告載A 女到伊家中幾次，伊沒有印象，這次是因伊在家，所
    以有印象，至於被告是冬天還是夏天載A 女到伊家中，伊忘
    記了等語（見原審卷第150 至152 頁）。本院斟酌證人顏桂
    梅不僅不知本件案發之日及被告至伊家中之詳細時間，甚且
    連被告到伊家中係在夏季或冬季，此種容易記憶之時間點，
    均不復記憶，則其何能確定伊見被告載A 女至伊家中之日，
    即係A 女指訴遭被告性侵之日？是實難憑據證人乙○○此部
    分之證述，即為被告於本件案發之日，確有搭載A 女至乙○○家中之認定。被告雖又提出沿高雄市○○區○○街之監視
    錄影光碟為證，而經原審勘驗結果，是日12時19分零9 秒、
    12時19分40秒、12時43 分 整及12時43分33秒，均確有一身
    著白色長袖上衣之男子騎乘機車載送孩童經過該等監視錄影
    設備所在之地之情事，固有該勘驗筆錄存卷可參（見原審卷
    第145 至146 頁），惟縱認該名白衣男子確係被告，然依證
    人丙○○、乙○○及被告住處所在位置觀之（即丙○○住處
    位於最北邊，其次為乙○○住家，被告住處則位於最南邊，
    3 處間均有數條道路可互通，此有被告不爭執其正確性之電
    子地圖附卷可稽，見本院卷第78至80頁），本件並不排除被
    告自丙○○住處將A 女載出後，沿○○街往南方向行駛，經
    過該2 處設有監視錄影設備之路口後，右轉再往南行駛至其
    住處，事後再循原路，經該2 處設有監視錄影設備之路口，
    回至丙○○住處；或經該2 處設有監視錄影設備之路口後，
    至○○街左轉○○街至位於○○街與○○街口之萊爾富超商
    購買物品後，再回至丙○○住處之可能，是誠難僅據該2 處
    之監視錄影設備曾攝得被告及A 女於該行進路線之身影，即
    遽為被告必不可能搭載A 女至其家中之認定。況且，被告當
    日是否曾至乙○○住處，乃屬有疑，前已述及，是自無從將
    乙○○之證詞，及前開監視錄影設備所攝得之畫面，互相聯
    結，而認被告所辯，是日伊自丙○○家中出發後，先載A 女
    至乙○○住處，約10餘分鐘後，再從乙○○家中出發，而沿
    中泰街左轉三山街，至位於三山街與盛昌街口之萊爾富超商
    購買物品，再返回丙○○住處之行進路線係屬真實，故被告
    此部分所辯之真實性為何，尚待斟酌，自難遽採。
  (三)被告固又辯稱：依高雄市聯合醫院96年10月24日高市聯醫病
    字第0960006990函所載，A 女下體所受之傷害，不似銳器入
    侵，故A 女指訴遭被告以眼鏡及吸管等尖銳物品侵入下體，
    應屬不實等語。惟A 女外陰部小陰唇內側之紅腫擦傷現象，
    不似銳器入侵乙節，固有上開函文可參，惟該等傷勢也有可
    能係手指造成，亦經前揭函文載陳甚明，核與A 女所述，被
    告曾以手侵入其下體相符。又眼鏡乃附掛於人之顏面之上，
    廠商自無可能製造具尖銳稜角樣式之鏡框，致生危害眼睛安
    全之可能，故市售眼鏡之鏡框均屬平滑，並無尖銳傷人之處
    ，殆無疑義；又現今市售吸管，式樣繁多，兩端並不必然（
    皆）具尖銳狀，亦為眾所週知之事，故被告執此指摘A女所
    述不實，實悖諸常理，而無可採。
  (四)被告固又抗辯A 女於警詢即前後證述不一，顯見其所為證詞
    應無可採云云。惟A 女指稱曾遭被告性侵之證詞，係屬可採
    ，業經本院認明如上；況且，A 女於本件案發時，年僅3 歲
    餘，年歲稚幼，智識發展未臻成熟，本已難期其就某一事件
    之陳述，能前後始終相同，毫無二致；參以幼童一般本容易
    因長時間受詢問，因而產生不耐，致未能認真、確切地回答
    他人問話，A 女亦同，此觀之A 女於警詢受詢問過程，屢有
    不欲回答，甚而哭鬧之情事（見原審卷第35至42頁、142 至
    145 頁勘驗筆錄）即明，是實難僅因A 女前後所述有所歧異
    ，即遽為其所述必然全部不可採之認定。
  (五)綜上，被告所辯，應係事後圖卸之詞，並無可採。本件事證
    明確，其對A女強制性交之犯行，足堪認定，應予依法論科
    。
二、查被告行為後，刑法部分條文業於94年2 月2 日修正公布，
    並自95年7 月1 日起施行。按行為後法律有變更者，適用行
    為時之法律，但行為後之法律有利於行為人者，適用最有利
    於行為人之法律，現行刑法第2 條第1 項定有明文，該條文
    係規範行為後法律變更所生新舊法律比較適用之準據法，是
    刑法第2 條第1 項本身雖經修正，但無比較新舊法適用之問
    題，應一律適用裁判時之現行刑法第2 條第1 項之規定，為
    「從舊從輕」之比較。準此：
  (一)刑法第10條第5 項有關性交之定義，修正前原規定：「稱性
    交者，謂左列性侵入行為：一以性器進入他人之性器、肛門
    或口腔之之行為。二以性器以外之其他身體部位或器物進入
    他人之性器、肛門之行為。」修正後則規定：「稱性交者，
    謂非基於正當目的所為之下列性侵入行為：一以性器進入他
    人之性器、肛門或口腔，或使之接合之行為。二以性器以外
    之其他身體部位或器物進入他人之性器、肛門，或使之接合
    之行為。」增列「或使之接合」之行為，以顧及女對男之性
    交及其他難以涵括於「性侵入」之概念。惟本件被告係以手
    指、眼鏡及吸管等物插入A 女性器，有如前述，故不論依修
    正前或修正後之規定，其所為均屬刑法第10條第5 項第2 款
    所稱之性交，是對被告而言，並無利與不利之情形，自不生
    新舊法比較之問題，應逕依修正後刑法第10條第5 項第2 款
    論其所為合以性交之義。另本條項雖新增「非基於正當目的
    」乙詞，惟此乃為避免基於醫療或其他正當目的所為之進入
    性器行為，被解為係本法之「性交」行為，爰增列此等文字
    ，是自無予以比較新舊法之必要，附此敘明。
  (二)刑法第222 條第1 項第2 款有關強制性交之加重條件，雖已
    由「對14歲以下之男女犯之」修正限縮為「對未滿14歲之男
    女犯之」，然因被害人A 女於本件案發時僅3 歲餘，故無論
    適用修正前或修正後之加重條件，均構成本條之加重條件；
    又刑法第222 條第1 項之法定刑，由「無期徒刑或7 年以上
    有期徒刑」修正為「7 年以上有期徒刑」，而刪除無期徒刑
    之處罰規定，故比較新舊法後，自以修正後之規定較有利於
    被告。
  (三)綜合前開比較，以被告行為後即95年7 月1 日修正施行後之
    刑法，較有利於被告，自應依現行刑法第2 條第1 項前段規
    定，適用修正後刑法之相關規定予以論處。
三、查A女係91年8月出生之人，有前開代號與真實姓名對照表在
    卷可佐，係屬未滿14歲之女子；又以性器以外之其他身體部
    位或器物進入他人之性器之性侵入行為，亦屬性交之行為，
    刑法第10條第5 項第2 款定有明文，而女性生殖器之大陰唇
    之中間凹陷處有2 個較小之皮膚皺褶為小陰唇，小陰唇一部
    包圍著陰蒂，是被告以手指、眼鏡及吸管等物，進入A 女性
    器小陰唇之行為，自屬性交行為。從而，核被告所為，係犯
    刑法第222 條第1 項第2 款之對於未滿14歲之女子為強制性
    交罪。又被告對A 女為強制性交行為時，雖造成A 女受有雙
    側小陰唇內側擦傷紅腫之傷害，有前揭受理疑似性侵害事件
    驗傷診斷書可稽，惟此等傷害，應為強制性交行為所吸收，
    而不另論。又被告親吻A 女之耳朵、胸部及下體等處之猥褻
    行為，係屬強制性交之部分行為，亦不另論。再刑法第222
    條第1 項第2 款之罪，係針對被害人之年齡（即未滿14歲之
    男女），所設之特別處罰規定，爰不另依兒童及少年福利法
    第70條第1 項前段規定加重其刑，併予敘明。
四、原審認被告犯罪事證明確，因而予以論科，固非無見。惟查
    ：(一)刑法第10條第5 項有關性交之定義已有修正，原判決未
    予說明，尚有未週；(二)被告既以手指、眼鏡及吸管等物，進
    入A 女性器，則其強制性交行為業已既遂，乃原判決謂之仍
    屬未遂，亦有未合。檢察官上訴意旨，指摘原判決不當，為
    有理由；被告上訴意旨否認上述犯罪，雖無理由，惟原判決
    既有上述可議之處，自應由本院將之撤銷改判。爰審酌被告
    明知A 女斯時年僅3 歲餘，年紀仍輕，身心發育皆未臻成熟
    ，竟為逞一己私慾予以強制性交，嚴重妨害A 女身心發展，
    犯後又飾詞圖卸，顯然毫無悔意，惟念其前無任何前科，有
    臺灣高等法院被告前案紀錄表附卷可稽，堪認其素行尚稱良
    好，應係一時失慮致罹刑章等一切情狀，因認檢察官具體求
    處有期徒刑8 年，尚屬過重，爰量處有期徒刑7 年2 月。另
    被告行為後，刑法第91條之1 關於強制治療部分，亦同時經
    修正公布，修正前之刑法第91條之1 規定，對於性侵害犯罪
    加害人經鑑定機關認有強制治療之必要者，採刑前強制治療
    ，其期間雖以至治癒為止為原則，但限定最長不得逾3 年，
    且執行強制治療之處分之日數，以1 日折抵有期徒刑或拘役
    1 日，或同法第42條第4 項裁判所定罰金易服勞役折算1 日
    之數額；而修正後之刑法第91條之1 規定，則針對強盜強制
    性交罪、海盜強制性交罪、擄人強制性交罪等行為，增加宣
    告強制治療之規定，且採刑後強制治療，其期間至再犯危險
    性顯著降低為止，復無最長治療期間之限制，為絕對不定期
    之保安處分制度，對於人格違常而無治療可能性之性侵害犯
    罪加害人而言，形同終身強制治療，又既採刑後執行制，即
    無折抵刑期之問題，是此部分比較新舊法之規定，應以修正
    前之刑法第91條之1 規定較有利於被告，依刑法第2 條第1
    項前段規定，應適用行為時之法律。本件被告經原審送請財
    團法人臺灣省私立高雄仁愛之家附設慈惠醫院鑑定結果，認
    被告「無維持正常親密關係之能力、治療合作意願低、未婚
    、以異物插入且加害兒童之不正常性慾，故可能為戀童癖之
    患者，再犯危險性校正為中度危險性。建議吳員（即被告）
    接受陰莖體積測試，接受身心治療，以降低日後再犯危險」
    等語，有該院96年5 月29精神鑑定書1 份在卷足稽（見原審
    卷第58至68頁）。本院參酌上開鑑定報告之意見，並審酌被
    告對性侵害觀念認知偏差，為避免其再犯之危險，亦認定被
    告有於刑前令入適當處所施以強制治療之必要，爰諭知於刑
    之執行前，令入相當之處所施以治療，至治癒為止，其期間
    不得逾3 年，以資矯治。
、被告於案發當日搭載A 女之行進路線與本案之關係，既經本
    院認明如上，則被告聲請本院實地模擬其當日行進路線，自
    無必要，附此敘明。
據上論結，應依刑事訴訟法第369 條第1 項前段、第364 條、第
299 條第1 項前段，刑法第2 條第1 項、第222 條第1 項第2 款
，修正前刑法第91條之1 第1 項、第2 項，判決如主文。
本案經檢察官張金塗到庭執行職務。
中    華    民    國    97    年    9     月    24    日
              刑事第一庭    審判長法  官  翁慶珍  
                                  法  官  莊崑山
                                  法  官  徐美麗
以上正本證明與原本無異。
如不服本判決應於收受本判決後10日內向本院提出上訴書狀，其
未敘述上訴理由者，並得於提起上訴後10日內向本院補提理由書
狀（均須按他造當事人之人數附繕本）「切勿逕送上級法院」。
中    華    民    國    97    年    9     月    23    日
                                  書記官  張宗芳  

附錄本件判決論罪科刑法條：
《刑法第222條》
犯前條之罪而有下列情形之一者，處 7 年以上有期徒刑：
一、二人以上共同犯之者。
二、對未滿十四歲之男女犯之者。
三、對精神、身體障礙或其他心智缺陷之人犯之者。
四、以藥劑犯之者。
五、對被害人施以凌虐者。
六、利用駕駛供公眾或不特定人運輸之交通工具之機會犯之者。
七、侵入住宅或有人居住之建築物、船艦或隱匿其內犯之者。
八、攜帶兇器犯之者。
前項之未遂犯罰之。

司法院資訊處製作；財團法人民間司法改革基金會備份。
